【裁判字號】    95,訴,2744
【裁判日期】    951213
【裁判案由】    毒品危害防制條例
【裁判全文】
臺灣臺中地方法院刑事判決              95年度訴字第2744號
公  訴  人  臺灣臺中地方法院檢察署檢察官
被      告  甲○○
                    （另案於臺灣臺中監獄執行中）
上列被告因違反毒品危害防制條例案件，經檢察官提起公訴（95
年度毒偵字第3210號），嗣經本院合議庭裁定由受命法官獨任行
簡式審判程序，本院判決如下：
    主    文
甲○○施用第一級毒品，累犯，處有期徒刑壹年，扣案之第一級
毒品海洛因含袋重壹點伍壹公克沒收銷燬之；又施用第二級毒品
，累犯，處有期徒刑陸月。應執行有期徒刑壹年肆月，扣案之第
一級毒品海洛因含袋重壹點伍壹公克沒收銷燬之。
    犯罪事實
一、甲○○前於民國91年間因施用毒品案件，經本院以91年度毒
    聲字第1437號裁定送觀察、勒戒後，因有繼續施用毒品之傾
    向，再經本院以91年度毒聲字第2955號裁定送強制戒治，於
    92年10月25日強制戒治執行完畢釋放，並經臺灣臺中地方法
    院檢察署檢察官於92年11月21日以92年度戒毒偵字第396號
    為不起訴處分確定。復於94年間，因贓物案件經本院判處有
    期徒刑3月，如易科罰金以300元折算1日確定，並於94年11
    月6日入監執行完畢（構成累犯）。詎甲○○仍不知警惕，
    於前揭強制戒治執行完畢釋放後5年內，基於施用第一級、
    第二級毒品之犯意，於95年7月8日凌晨0時50分（採尿時間
    ）許回溯96小時內之某時（但應扣除為警查獲受拘束之時間
    。下同），在其斯時位於臺中市南屯區○○○街235號4樓之1
    0室之居所內，以將第一級毒品海洛因置於注射針筒內，以
    少許礦泉水稀釋混合後，再施打於手臂上之方式，及以將第
    二級毒品甲基安非他命（起訴書誤繕為安非他命）置於吸食
    器內，再以火燒烤產生濃煙而以口鼻吸食之方式，分別施用
    第一級毒品海洛因、第二級毒品甲基安非他命各1次。嗣於
    95 年7月7日晚間10時許，為警據報在其前開居所內查獲，
    並經其同意搜索後，先後在屋內桌上、其置於衣櫥內之衣服
    口袋內扣得第一級毒品海洛因含袋重1.51公克。
二、案經臺中市警察局第四分局報請臺灣臺中地方法院檢察署檢
    察官偵查起訴。
    理    由
一、上揭曾於95年7月8日凌晨0時50分（採尿時間）許回溯96小
    時內之某時，在其前開居處內施用第一級毒品海洛因、第二
    級毒品甲基安非他命各1次等事實，業據被告甲○○於本院
    審理時坦承不諱，並有前開查獲之物扣案可稽，且該扣案物
    經送驗結果確為第一級毒品海洛因，有法務部調查局95 年9
    月2日調科壹字第09523007910號鑑定書1紙附卷可佐，又被
    告為警查獲所採集尿液，經送驗結果，呈嗎啡及甲基安非他
    命陽性反應，亦有詮昕科技股份有限公司95年7月20日編號
    第00000000號濫用藥物尿液檢驗報告1紙在卷可證，堪認被
    告上開自白確與事實相符，足以採信。又被告前因施用毒品
    案件，經本院以91年度毒聲字第1437號裁定送觀察、勒戒後
    ，因有繼續施用毒品之傾向，再經本院以91年度毒聲字第
    2955 號裁定送強制戒治，於92年10月25日強制戒治執行完
    畢釋放，並經臺灣臺中地方法院檢察署檢察官於92年11月21
    日以92 年度戒毒偵字第396號為不起訴處分確定等事實，有
    臺灣臺中地方法院檢察署刑案資料查註紀錄表、臺灣高等法
    院被告前案紀錄表各1份附卷足憑，其於觀察勒戒、強制戒
    治執行完畢獲釋5年內，再犯毒品危害防制條例第10條之罪
    ，事證明確，被告犯行洵堪認定。
二、查海洛因、甲基安非他命分別為毒品危害防制條例第2條第2
    項第1款、第2款規定之毒品，是被告所為，分別係犯同條例
    第10條第1項之施用第一級毒品罪、同條第2項之施用第二級
    毒品罪。被告持有第一級毒品、第二級毒品之低度行為，分
    應為施用之高度行為所吸收，均不另論罪。被告所犯上開2
    罪間，犯意個別，行為互異，應分論併罰。被告於94年間，
    因贓物案件經本院判處有期徒刑3月，如易科罰金以300元折
    算1日確定，並於94年11月6日入監執行完畢等事實，有前揭
    卷附前案紀錄表可查，其受有期徒刑執行完畢後，於5年以
    內再故意犯本件有期徒刑以上之罪，為累犯，應依刑法第47
    條第1項之規定加重其刑。爰審酌被告前已有施用毒品前科
    ，有上開刑案紀錄表可查，今再為施用，法治觀念之淡薄，
    然施用毒品究屬戕害自身健康之犯罪，被告施用毒品尚未造
    成他人明顯之危害，且於本院審理中已坦承犯行，犯後態度
    尚稱良好，並兼衡被告犯罪之動機、目的、手段、生活狀況
    及智識程度等一切情狀，分別量處如主文所示之刑，並定其
    應執行之刑。扣案之海洛因含袋重1.51公克，係毒品危害防
    制條例第2條第2項第1款所定之第一級毒品，應依同條例第
    18條第1項前段規定，予以宣告沒收銷燬之（包裝袋因已沾
    染第一級毒品海洛因，無可析離，自應視為第一級毒品海洛
    因，併予沒收銷燬之）。
三、公訴意旨另稱：被告除前述施用第一級毒品海洛因之犯行外
    ，並基於反覆施用第一級毒品海洛因之集合犯意，自95年5
    月底某日起至同年7月7日下午2時止，亦在其前開居所內，
    多次施用第一級毒品海洛因多次，因認被告此部分亦涉有施
    用第一級毒品罪嫌等語。惟按人體施用第一級毒品海洛因經
    尿液排出之時間，依吸食量之多寡、人體代謝功能、吸食者
    之年齡及性別有所差異，惟一般而言，施用者在96小時內所
    排出之尿液均有可能被檢出，雖為本院歷來職務上審理毒品
    案件所得知悉，然此尿液檢驗之結果，充其量僅得證明受檢
    驗人在採尿送檢前之96小時內有施用第一級毒品海洛因之行
    為，並無從證明受檢驗人在此96小時內曾「多次」施用第一
    級毒品海洛因。因此被告於95年7月8日凌晨0時50分為警所
    採集之尿液，經送驗結果呈嗎啡陽性反應，僅能證明被告於
    95年7月8日凌晨0時50分起回溯96小時內，有施用第一級毒
    品海洛因之情事，並無從證明被告在前揭公訴人所指之期間
    內，曾有多次施用第一級毒品海洛因之情事。因此被告於警
    偵訊及本院審理中供稱其除前揭犯罪事實欄所示之施用第一
    級毒品海洛因1次外，尚亦施用多次云云，自不能僅以前揭
    尿液檢驗報告為其唯一之佐證，是被告此部分自白，核屬唯
    一自白，無證據能力，此外，本院復查無其餘證據資料可資
    證明被告除施用1次外，尚有其他施用行為之存在，被告此
    部分行為，即屬不能證明，原應為被告無罪之諭知，因公訴
    人認被告此部分行為與前揭論罪科刑中之施用第一級毒品部
    分，有集合犯之實質上一罪關係，爰不另為無罪之諭知。
據上論斷，應依刑事訴訟法第273條之1第1項、第299條第1項前
段，毒品危害防制條例第10條第1項、第2項、第18條第1項前段
，刑法第11條、第47條第1項、第51條第5款，判決如主文。
本案經檢察官乙○○到庭執行職務。
中    華    民    國    95    年    12    月    13    日
                  刑事第十四庭  法  官  林世民
上正本證明與原本無異。
如不服本判決，應於送達後十日內向本院提出上訴狀（須附繕
本），上訴於臺灣高等法院臺中分院。
                                書記官  紀俊源
中    華    民    國    95    年    12    月    13    日
附錄論罪科刑法條：
毒品危害防制條例第10條
施用第一級毒品者，處 6 月以上 5 年以下有期徒刑。
施用第二級毒品者，處 3 年以下有期徒刑。


司法院資訊處製作；財團法人民間司法改革基金會備份。
